【裁判字號】    95,聲,164
【裁判日期】    950126
【裁判案由】    聲請停止羈押
【裁判全文】
臺灣板橋地方法院刑事裁定               95年度聲字第164號
聲  請  人
即  被  告  甲○○
                    （羈押於臺灣臺北看守所）
選任辯護人  連元龍律師
上列聲請人即被告因違反證券交易法等案件（94年度金重訴字第
6號）， 聲請停止羈押，本院裁定如下：
    主  文
聲請駁回。
    理  由
一、聲請意旨略以：被告甲○○自民國94年8 月18日被羈押並禁
    止接見、通信迄今，禁見處分使得被告僅收受本件起訴書，
    不知卷內證據有何有利、不利部分，如審理中均禁見，被告
    將無法答辯，如何發現真實，且依刑事訴訟法第162 、164
    條規定，被告於審判期間有閱覽證物影本權利，惟因鈞院禁
    見，致被告完全無法閱覽並適當表示意見，是以於準備程序
    時，被告亦無法就證據爭點及證據能力表示意見，將影響審
    判程序之進行，又辯護人非實際接觸證物之人，未經被告檢
    視並告知，亦難就部分證據能力表明意見，是於審判中之禁
    見處分，已逾必要原則，並侵及被告訴訟法上權利。另就羈
    押部分，被告係主動到案自首，之前亦曾二次接受調查局約
    談，並無逃亡之虞，公訴人所引用之證據清單，均經檢察官
    於偵查中訊問，公訴人並未引用新證人，被告應無串證之虞
    ，再被告所犯雖為五年以上有期徒刑之罪，惟共同被告陳貴
    全係銳普公司董事長，與被告同被具體求刑10年並併科罰新
    臺幣（下同）8,000 萬元，然共同被告陳貴全未遭羈押，而
    被告並非促使銳普公司金錢流出之人，亦僅就起訴書附表二
    、三且發生於94年5 月1 日被告就任光電事業處代總經理以
    後約30筆，金額不到3 億元部分，曾簽核請購單據，是被告
    僅核准部分請購單據，金額不到3 億元，且完全未經手付款
    ，亦無付款審核權，卻遭羈押，而核准付款達9 億元之陳貴
    全未遭羈押，就公平性而言，應亦無羈押必要。再農曆春節
    將屆，被告母親及岳母均有病在身，被告之妻子實無法兼顧
    。又本件涉及金融犯罪，有請主管機關協助釐清帳目及金錢
    流向，審判前之調查程序勢必花費時日，各項證物、會計傳
    票之核對及證人傳喚、詰問，恐無法於羈押三個月或九個月
    內審理終結，爰聲請准予具保停止羈押等語。
二、按被告經法官訊問後，認為犯罪嫌疑重大，而有事實足認為
    有湮滅、偽造、變造證據或勾串共犯或證人之虞者，或所犯
    為死刑、無期徒刑或最輕本刑為5 年以上有期徒刑之罪者，
    非予羈押，顯難進行追訴、審判或執行者，得羈押之，刑事
    訴訟法第101 條第1 項第2 款、第3 款分別定有明文。查被
    告甲○○所涉犯刑法第216 條、215 條之罪、商業會計法第
    71條第1 款之罪及證券交易法第171 條第1 項第3 款、第2
    項之罪等罪嫌，有起訴書之證據清單所列之各項證據可證，
    而就公訴人所提出之證據形式審查結果，可認具有表面可信
    之程度，堪認被告犯罪嫌疑重大，且本件起訴書所指出被告
    甲○○等九人所掏空之金額高達新臺幣（下同）九億餘元，
    犯罪情節亦足認甚為重大，且共同被告陳俊旭、呂梁棋於偵
    查中從未到案接受訊問，顯然有事實足認有勾串共犯之虞，
    且被告所起訴之證券交易法第171 條第1 項第3 款、第2項
    之罪，又係死刑、無期徒刑、最輕本刑5 年以上有期徒刑之
    罪，合於刑事訴訟法第101 條第1 項第2 款、第3 款所定之
    情形，非予羈押，顯難進行審判，經本院認有羈押必要而於
    94年12月15日執行羈押並禁止接見、通信。被告雖以：禁見
    處分使被告無法閱覽卷證，逾必要原則，並侵及被告訴訟法
    權利等語，然就符合刑事訴訟法第101 條或第101 條之1 規
    定之要件，法院即得予以羈押，另如認被告與外人接見、通
    信及受授物件有足致其脫逃或湮滅、偽造、變造證據或勾串
    共犯或證人之虞者，得禁止之，亦為刑事訴訟法第105 條第
    3 項前段定有明文，是被告以羈押並禁止接見、通信已妨害
    被告訴訟權及辯護人辯護權等語，顯係就法律規定有所誤解
    ，於法無據。再被告之辯護人依刑事訴訟法第33條規定，本
    得於審判中檢閱卷宗及證物並得抄錄或攝影，而被告之辯護
    人亦已依法向本院聲請本案全部卷證，已足保障被告之辯護
    權利，況依被告所言，如認一經羈押並禁止接見、通信即妨
    害被告之訴訟權者，刑事訴訟法又何須設有羈押相關規定，
    是被告此項聲請理由，洵屬無據。至被告雖一再爭執共同被
    告陳貴全未遭羈押部分，然此核與被告是否有事實足認有勾
    串共犯或證人之虞之羈押要件認定無涉，被告以此辯稱羈押
    違反公平原則云云，尚無可採。又被告以係主動到案說明，
    並無逃亡之虞部分，並非本院據以羈押之理由，此項聲請理
    由，同無可採。再被告以農曆春節將近，母親及岳母須人照
    料為由聲請具保，核與刑事訴訟法第114 條所定事由不符，
    此項請求具保停止羈押之理由，亦難准許。末就被告於審判
    中有閱覽卷證之權利部分，本院自當於準備程序先行逐一提
    示卷證供被告閱覽，以利被告就此表示意見，附此敘明。綜
    上，本件聲請為無理由，應予駁回。
中    華    民    國    95    年    1     月    26    日
                  刑事第三庭    審判長法  官  李麗玲
                                      法  官  張兆光
                                      法  官  鄧雅心
以上正本證明與原本無異。
如不服本裁定應於送達後5 日內向本院提出抗告狀。
                                      書記官  黃美雲
中    華    民    國    95    年    1     月    26    日


司法院資訊處製作；財團法人民間司法改革基金會備份。
